【裁判字號】    92,訴,100
【裁判日期】    920523
【裁判案由】    清償借款
【裁判全文】
臺灣花蓮地方法院民事判決  九十二年度訴字第一○○號
    原      告  合作金庫銀行股份有限公司
    法定代理人  乙○○
    訴訟代理人  丙○○
    被      告  丁○○
                戊○○
    兼右二人
    訴訟代理人  甲○○      住.
右當事人間請求清償借款事件，本院判決如左：
    主    文
被告應連帶給付原告新臺幣壹佰捌拾萬元，及自民國九十一年八月五日起至清償日止
，按年息百分之八點二三九計算之利息，暨自民國九十一年九月六日起至清償日止，
逾期在六個月以內者，按上開利率百分之十，逾期超過六個月部分，按上開利率百分
之二十計算之違約金。
訴訟費用由被告連帶負擔。
    事實及理由
一、原告主張被告丁○○邀同被告戊○○、甲○○為連帶保證人，向原告借款新台幣
    （下同）一百八十萬元，被告並簽發同面額之本票予原告，雙方約定民國九十二
    年三月五日清償，利息依年息百分之八點二三九計算，遲延履行時，除應計付遲
    延利息外，且逾期清償在六個月以內者，按上開利率百分之十，超過六個月者，
    按上開利率百分之二十計付違約金。詎被告僅繳息至九十一年八月四日止，本金
    尚欠一百八十萬元，迭經原告催討無效，爰依消費借貸及連帶保證之法律關係請
    求被告連帶給付。並聲明：被告應連帶給付如主文第一項所示之金額、利息及違
    約金。被告對於原告上開主張均不爭執，惟以：希望原告能延到九十二年七月下
    旬再向被告請求等語置辯。
二、本件原告主張之事實，業據提出與所述相符之本票、放款帳務資料查詢單等為證
    ，亦為被告所不爭，應認原告之主張為真實。
三、按借用人應於約定期間內，返還與所借用物種類、品質、數量相同之物；稱保證
    者，謂當事人約定，一方於他方之債務人不履行債務時，由其代負履行責任之契
    約；又保證債務，除契約另有訂定外，包含主債務之利息、違約金、損害賠償及
    其他從屬於主債務之負擔；另連帶債務之債權人，得對債務人中之一人或數人，
    同時或先後請求全部或一部之給付，民法第四百七十八條、第七百三十九條、第
    七百四十條、第二百七十三條第一項分別定有明文。本件原告主張借款人即被告
    丁○○未依約還款，已如前述，則其自應付清償借款之責；又被告戊○○、甲○
    ○既為連帶保證人，即應負連帶清償責任。又兩造就系爭借款所約定之履行期限
    已經屆至，原告自得請求被告連帶給付，被告請求延期清償，原告並不同意，則
    被告上開辯詞顯屬無據。
四、從而，原告依消費借貸及連帶保證之法律關係請求被告給付一百八十萬元，及如
    主文第一項所示之利息、違約金，為有理由，應予准許。
五、結論：本件原告之訴為有理由，依民事訴訟法第八十五條第二項，判決如主文。
中      華      民      國    九十二    年      五    月     二十三     日
                         臺灣花蓮地方法院民事庭
~B法      官  楊碧惠
右正本証明與原本無異。
如對本判決不服，應於送達後廿日內，向本院提出上訴狀（應抄附繕本）。
~B法院書記官  黃智美
中      華      民      國    九十二    年      五      月     二十三   日


司法院資訊處製作；財團法人民間司法改革基金會備份。
